# 金融工具披露-风险集中的问题

提问人：helencrowhhy 时间：2015-05-11 11:49:04
信用风险下有关于应收帐款风险集中的披露： “本公司具有信用风险集中，本公司的应收账款的%(20X3年 12 月 31 日：%)源于前五大客户” ，这里的前 5 大客户，是什么意思？按照销售额的前 5 大客户？还是按照应收余额的前 5 大？销售额的前 5 大并不一定等于余额的前 5 大，风险集中是不是应该是余额的前 5 大？ 如果是余额的前 5 大，是不是不应该写“前五大客户”？

回答人：chenyiwei
目前在应收账款、其他应收款的附注中都要求披露前五大期末余额总额（有的还披露明细）及其占期末余额的比例，但在营业收入的附注中披露收入的前五大客户不再是强制性要求（但在年报和招股说明书的其他地方仍要求披露前五大销售客户情况）。当然，对这两者的“前五大”的比较还是有一定意义的。

提问人：pdhbridge 时间：2016-11-28 19:24:24
审计报告中前 5 大客户是否需要 受同一控制方控制的客户汇总披露

回答人：chenyiwei
目前年报中的董事会报告以及IPO的招股说明书中有此要求，但对财务报表附注无此要求。